臺灣士林地方法院刑事判決　　　　　　 96年度交訴字第33號
公　訴　人　臺灣士林地方法院檢察署檢察官
被　　　告　乙○○
選任辯護人 余西鈞律師
上列被告因業務過失致死案件，經檢察官提起公訴（96年度偵字
第1450號、第1986號），被告於準備程序中就被訴事實為有罪之
陳述，經本院合議庭裁定改由受命法官獨任依簡式審判程序進行
審理後，判決如下：
    主  文
乙○○從事業務之人，因業務上之過失致人於死，處有期徒刑捌
月。
    事  實
一、乙○○係通良貨運有限公司之司機，平日以駕駛為業，為從
    事駕駛業務之人，於民國96年l 月16日10時39分許，駕駛車
    牌號碼FM-866號營業曳引車，沿臺北縣汐止市○○○路○段
    往基隆方向行駛，駛至該路段與北二高匝道口時，本應遵守
    道路交通號誌之指示，且應注意車前狀況，並隨時採取必要
    之安全措施，而當時氣候晴，日間有自然光線，路面乾燥、
    無缺陷，無障礙物，視距良好，依當時路況亦無不能注意之
    情事，詎乙○○明知該路口之左轉號誌燈尚未亮起，第一車
    道之左轉專用道且有由陳清波駕駛之車牌號碼1295-DK 號自
    小貨車等車輛亦於該路口停等，復疏未注意車前狀況，未見
    對向車流情形，即自第2 車道貿然左轉。適高琮閎騎駛車牌
    號碼LS3-487 號之重型機車沿新台五路一段往臺北方向行駛
    ，正行經臺北縣汐止市○○○路○段、北二高匝道口，恰為
    乙○○駕駛違規左轉之上開營業曳引車撞及，致高琮閎人、
    車倒地，雖經緊急送醫救治，仍因顱骨呈開放性骨折不治死
    亡。又乙○○於肇事後，在有偵查犯罪職權之機關尚不知何
    人為肇事者前，於警員李旺宗接獲通報趕往現場處理時，仍
    留在現場，並坦承肇事而自首接受裁判。
二、案經乙○○自首，暨高琮閎之姐甲○○訴由臺北縣政府警察
    局汐止分局報告臺灣士林地方法院檢察署檢察官偵查起訴，
    被告於準備程序期日就被訴事實為有罪之陳述，經合議庭裁
    定改由受命法官獨任進行簡式審判程序。
    理  由
一、本案被告乙○○所犯係死刑、無期徒刑、最輕本刑為3 年以
    上有期徒刑或高等法院管轄第一審案件以外之罪，其於準備
    程序期日就被訴事實為有罪之陳述，經本院告知簡式審判程
    式之旨，並聽取公訴人、被告之意見後，經合議庭裁定改由
    受命法官獨任進行簡式審判程序，合先敘明。又按簡式審判
    程序之證據調查，不受刑事訴訟法第159 條第1 項所定：「
    被告以外之人於審判外之言詞或書面陳述，不得作為證據。
    」之限制，此見同法第273 條之2 規定甚明，據此，證人陳
    清波分別於警詢、偵訊具結後所為之證述，雖均係被告以外
    之人於審判外之陳述，惟因本案採行簡式審判程序，復無其
    他不得做為證據之法定事由，揆諸首揭說明，應認均具證據
    能力。
二、上開事實業據被告乙○○坦承不諱，核與證人陳清波分別於
    警詢，以及偵訊時具結後（參見96年1 月16日警詢筆錄，第
    1450號卷第14頁至第15頁、96年1 月16日勘驗筆錄，第69號
    卷第17頁至第18頁），就事故發生經過所為之證述大致相符
    。此外，並有道路交通事故現場圖、道路交通事故調查報告
    表(一)(二)、臺北縣政府警察局汐止分局道路交通事故當事人酒
    精測定紀錄表、道路交通事故肇事人自首情形紀錄表、道路
    交通事故當事人登記各1 紙、臺北縣政府警察局舉發違反道
    路交通管理事件通知單共2 紙、及交通事故現場相片共23幀
    附卷可稽（第1450號卷第17頁至第38頁）。而被害人高琮閎
    確因本件車禍導致顱骨呈開放性骨折傷重死亡乙情，亦經臺
    灣士林地方法院檢察署檢察官督同檢驗員相驗屬實，並製有
    勘驗筆錄、驗斷書、相驗屍體證明書及照片6 幀等在卷可憑
    （第69號卷第16頁至第24頁，第26頁，第30頁至第32頁），
    堪認被告之自白與事實相符，可以採信。
三、按駕駛人駕駛汽車，應遵守道路交通號誌之指示；又按汽車
    行駛時，駕駛人應注意車前狀況，並隨時採取必要之安全措
    施，道路交通安全規則第90條、第94條第3 項分別定有明文
    。查被告肇事時，天候晴、路面乾燥無缺陷、前方路面無障
    礙物、視線亦未受阻礙，有上開道路交通事故調查報告表(一)
    、(二)之各項記載足供參考，依當時情形應無不能注意之情事
    ，詎被告未遵守交通號誌之指示在先，復又疏未注意車前狀
    況，貿然左轉，致撞及依號誌行駛，享有優先路權之高琮閎
    而肇事，復致高琮閎因顱骨開放性骨折不治死亡，被告顯有
    過失甚明。又過失犯之處罰，係以行為人之過失與結果間具
    因果關係為要件，而以本案具體情形而言，被告闖紅燈左轉
    、未注意車前狀況，駕駛上開營業曳引車撞擊、碾壓高琮閎
    騎駛之車號LS3-487 號之重型機車倒地，導致高琮閎因顱骨
    開放性骨折不治死亡，其過失行為與被害人之死亡結果之間
    顯有相當因果關係，本案事證明確，被告業務過失致死犯行
    至堪認定，應依法論科。
四、查被告乙○○係受僱於通良貨運有限公司，擔任營業曳引車
    駕駛工作，平日以駕駛曳引車載貨為業，為從事駕駛業務之
    人，已據被告自承在卷，復有其職業聯結車駕駛執照附卷可
    稽，核被告所為，係犯刑法第276 條第2 項之業務過失致死
    罪。按刑法第62條規定：「對於未發覺之罪自首而受裁判者
    ，得減輕其刑。但有特別規定者，依其規定。」，查被告肇
    事後，於臺北縣政府警察局交通警察隊汐止分隊員警李旺宗
    到場處理時，仍留在現場，當場承認為肇事人等情，有臺北
    縣政府警察局道路交通事故肇事人自首情形紀錄表在卷可憑
    （參見第1450號卷第21頁），則被告於其犯罪行為未為有偵
    查權限之機關發覺前，即自首犯行並不逃避裁判等情，至堪
    認定，而該當自首之要件，應依刑法第62條前段之規定，減
    輕其刑。爰審酌被告明知其駕駛之曳引車行經交岔路口時，
    本即對於其他用路人造成相當之危險性，原應提高注意，並
    遵守道路交通號誌之指示，詎竟於左轉號誌燈尚未亮起時，
    即貿然左轉，復未注意車前狀況，致撞及對向正行駛於新台
    五路一段往臺北方向之被害人高琮閎而肇事，其過失情節重
    大；被害人正值青壯，頗有可為，橫遭剝奪生命，被告犯罪
    所生損害並非輕微；而被告於事發之後，雖即坦承犯行，迄
    雖以強制責任險賠償被害人家屬150 萬元，惟仍未獲諒解等
    一切情狀，量處如主文所示之刑，以示懲儆。
據上論斷，應依刑事訴訟法第273 條之1 第1 項、第299 條第1
項前段，刑法第276 條第2 項、第62條前段，刑法施行法第1條
之1 ，判決如主文。
本案經檢察官洪三到庭執行職務。
中　　華　　民　　國　　96　　年　　6 　　月　　4 　　日
　　　　　　　　　刑事第六庭法  官  許辰舟
以上正本證明與原本無異。
如不服本判決應於判決送達後10日內向本院提出上訴狀。
                            書記官  洪忠改
中　　華　　民　　國　　96　　年　　6 　　月　　4 　　日
附錄本案論罪科刑法條之依據：
中華民國刑法第276條第2項
（過失致死罪）
從事業務之人，因業務上之過失犯前項之罪者，處5 年以下有期
徒刑或拘役，得併科3 千元以下罰金。
